---
title: "YouTubeProject"
author: "Arthur Lustosa de Souza"
date: "2 de abril de 2017"
output: html_document
---

Todo mundo é viciado em música pop, ou conhece alguém que seja! Seja você fã ou apenas um curioso, já se perguntou quem é a maior diva pop de todos os tempos? Muitos diriam que a resposta é simples e pode ser encontrada nessas listas divulgadas por rádio ou revistas de música, mas dai nos questionamos, de onde vem os dados dessas listas?

Analisando os últimos lançamento do mundo pop, fiquei curioso para tentar encontrar uma boa resposta para essa pergunta, e para isso decidi analisar os dados da maior plataforma de vídeos da internet, o YouTube. A ideia é coletar os dados dos canais dessas artistas e comparar os resultados com alguns desses rankings divulgados pelas rádios e revistas. E como saber quem são as artistas mais badaladas do mundo? Escolhi a listas da **Billboard:** *Top Artists Female* e da **Forbes:** *Highest-Paid Women in Music*, para embasar minha pesquisa. Analisei quem são as divas que aparece nas duas listas e fiz a coleta dos seus dados.

Desde 2014 a Billboard lança um ranking anual das Top Artists Female, que resume as divas pop do determinado ano. A classificação deles é montada a partir da audiência que os artistas coletados pela **Nielsen Music** (para saber mais sobre eles clique [aqui] (http://www.nielsen.com/us/en/about-us.html) ) e dados dos streaming de música on-line. Já a Forbes, lança anualmente um ranking das artistas mais bem pagas. (*Its about money!*) O papo agora é se a fortuna das divas refletem sua popularidade no YouTube.

Mesmo sendo um little monster fiel, tenho que ser um analista imparcial e procurar a melhor forma de descobrir qual a maior diva pop de todos os tempos. Fiz um scraper de informações nos canais oficiais das maiores cantoras, segundo as listas descritas acima, e montei algumas visualizações que me ajudaram a ter uma resposta mais elaborada para essa pergunta. 

Para capturar os dados do youtube utilizei como tutorial uma análise feita por Willian, disponível no site curso-r.com, sobre o canal Porta dos Fundos. Abaixo segue o passo a passo que o Willian fez, com algumas modificações minhas.

Para montarmos nosso dataset precisamos dos dados dos canais das artistas. Utilizarei o pacote tube r que permite acessar a API do YouTube utilizando o R. Assim, teremos acesso a diversas estatísticas como número de likes, quantidade de views, comentários e etc.

<h2>**Passo 1: instalar e configurar o pacote tuber**</h2>

Para install.packages(“tuber”) ou para obter a versão de desenvolvimento atual do GitHub devtools::install_github("soodoku/tuber", build_vignettes = TRUE).  Lembrando de instalar o pacote install.packages(“devtools”).

```{r, eval=F, message=F, warning=F}
install.packages('devtools')
library(devtools)
devtools::install_github("soodoku/tuber", build_vignettes = TRUE)

#carregando bibliotecas necessarias
library(tuber)  # Acesso a API do YouTube
```

Precisamos agora fazer a autenticação com o YouTube, é necessário um id e um secret. Para saber como fazer isso, siga o passo a passo disponível em Configurando API YouTube https://developers.google.com/youtube/v3/getting-started
Com seu id e secret em mão, agora vamos configurar o acesso do tuber à API.

```{r, eval=F, echo=F}
#autenticando com youtube 
yt_oauth(app_id = "75896210182-3rmjt1ejj59q3hf51dakpd41pn1mdv8e.apps.googleusercontent.com",
        app_secret = "E9UO47eqk_21CkUfJcRJu3fB")
```

```{r, eval=F, }
#autenticando com youtube 
yt_oauth(app_id = "id_secret",
        app_secret = "toke_secret")
```

Se tudo ocorrer bem, após rodar o código acima, uma janela será aberta no seu navegador confirmando a autenticação, após isso você pode voltar para o R e iniciar os trabalhos.

```{r, message=F, warning=F}
#carregando biblitotecas extras
library(dplyr)        # Manipulação de dados
library(tibble)       # Criação de dataframes
library(lubridate)    # Manipulação de datas
library(purrr)        # Funcionais
library(plotly)       # Gráficos
library(tidyr)
```

```{r, eval=F, echo=F}
# LadyGaga_VEVO: "UC07Kxew-cMIaykMOkzqHtBQ" 
# Beyonce_VEVO: "UC9zX2xZIJ4cnwRsgBpHGvMg" 
# Rihanna_VEVO: "UC2xskkQVFEpLcGFnNSLQY0A" 
# KatyPerry_VEVO: "UC-8Q-hLdECwQmaWNwXitYDw" 
# BritneySpears_VEVO: "UCZijND2e2tPp2AQL8Go2YSg" 
# Madonna_VEVO:"UCmQmc-Y4N9btVMUS1BfnyDw" 
# Adele_VEVO: "UComP_epzeKzvBX156r6pm1Q"
# TaylorSwift_VEVO: "UCANLZYMidaCbLQFWXBC95Jg"
# ArianaGrande_VEVO: "UC0VOyT2OCBKdQhF3BAbZ-1g"
# IggyAzalea_VEVO: "UCcdOEjqjiVAnUtEFZIRTlHg"
# MileyCyrus_VEVO: "UCdI8evszfZvyAl2UVCypkTA"
# Lord_VEVO: "UCVrPiUtl29kULN2HIAm244Q"
# NickiMinaj_VEVO: "UCaum3Yzdl3TbBt8YUeUGZLQ"
# MeghanTrainor_VEVO: "UCf3cbfAXgPFL6OywH7JwOzA"
# SelenaGomez_VEVO: "UCjK8ORC71kwyj1DWFwril_A"
# EllieGoulding_VEVO: "UCvu362oukLMN1miydXcLxGg"
# ToveLo_VEVO: "UC0sVahwZgKFHjOBaxvm-a7Q"
# Sia_VEVO: "UCmKdSrwf1e8coqAzUsrVHZw"
# CarrieUnderwood_VEVO: "UCKTgj8r-wp80wJgDxhc6jpA"
# AlessiaCara_VEVO: "UC1EwyHfJHEKnA7kKfcGhlIw"
# Pink_VEVO: "UCXJDX1KK6t121Z9FLhu5o2A"
# JenniferLopez_VEVO:"UCx1f1u4XlFFr0YgqF3wB4lQ"
# CelineDion_VEVO: "UCh6C5LG14uZKmwCgGxf-nDQ"
# MariahCarrey: "UClS0wn3LPs9jdX_yt2g1k8w"
```

<h2>**Passo 2: buscar os ids dos canais das cantoras**</h2>

Precisamos do id do canal de cada cantora, conseguimos essa informação na url do youtube https://www.youtube.com/channel/<channel_id>. 

A Função tuber:: yt_search() pesquisa por videos e sua informações. Mais detalhes sobre a biblioteca tuber https://github.com/soodoku/tuber.
Por default, a função yt_search() possui um número máximo de requisições, 50 no total. Mas não desanime, podemos configurá-la setando seus parâmetros type = “video” e channel_id = “id_de_algum_canal”, o número de requisições passa para 500 resultados.
Para facilitar e automatizar nosso trabalho, adaptei a função get_videos() disponível em <>. Ela recebe uma data de início e de término (em um dataframe com apenas uma linha) e o id_do_canal (em formtato de string) e devolve todos os vídeos do canal nesse período. 

```{r, eval=F}
get_videos <- function(dates, id_channel) {
  
  yt_search(term = "", 
            type = "video",
            channel_id = id_channel,
            published_after = dates$start,
            published_before = dates$end)
  
}

```

Cada linha do dataframe de datas a seguir representa períodos de um ano, de 2009 a 2017. (2009 porque foi o ano em que a primeira cantora ingressou no YouTube). O mutate formata as datas no padrão exigido pela função yt_search(). Veja help(yt_search) para mais informações.

```{r, eval=F}
dates <- tibble(start = seq(ymd("2008-01-01"), ymd("2017-01-01"), by = "years"),
                        end = seq(ymd("2008-12-31"), ymd("2017-12-31"), by = "years")) %>% 
  mutate(start = paste(start, "T0:00:00Z", sep = ""),
         end = paste(end, "T0:00:00Z", sep = ""))

```

Por fim, atribuímos ao objeto videos as informações de todos os vídeos da cantora em seu respectivo canal de 2009 até 2017. (Caso não possua vídeos nesse perído uma lista vazia será retornada). Por exemplo, vamos pegar as informações dos vídeos das cantoras, Lady Gaga. O mesmo passo será realizado para as demais artistas.

```{r, eval=F}
videos_gaga <- by_row(.d = dates, "UC07Kxew-cMIaykMOkzqHtBQ", ..f = get_videos, .to = "videos_info")
```

```{r, eval=F, echo=F}
videos_beyonce <- by_row(.d = dates, "UC9zX2xZIJ4cnwRsgBpHGvMg", ..f = get_videos, .to = "videos_info")
videos_rihanna <- by_row(.d = dates, "UC2xskkQVFEpLcGFnNSLQY0A", ..f = get_videos, .to = "videos_info")
videos_katyPerry <- by_row(.d = dates, "UC-8Q-hLdECwQmaWNwXitYDw", ..f = get_videos, .to = "videos_info")
videos_britney <- by_row(.d = dates, "UCZijND2e2tPp2AQL8Go2YSg", ..f = get_videos, .to = "videos_info")
videos_madonna <- by_row(.d = dates, "UCmQmc-Y4N9btVMUS1BfnyDw", ..f = get_videos, .to = "videos_info")
videos_adele <- by_row(.d = dates, "UComP_epzeKzvBX156r6pm1Q", ..f = get_videos, .to = "videos_info")
videos_taylor <- by_row(.d = dates, "UCANLZYMidaCbLQFWXBC95Jg", ..f = get_videos, .to = "videos_info")
videos_ariana <- by_row(.d = dates, "UC0VOyT2OCBKdQhF3BAbZ-1g", ..f = get_videos, .to = "videos_info")
videos_iggy <- by_row(.d = dates, "UCcdOEjqjiVAnUtEFZIRTlHg", ..f = get_videos, .to = "videos_info")
videos_miley <- by_row(.d = dates, "UCdI8evszfZvyAl2UVCypkTA", ..f = get_videos, .to = "videos_info")
videos_lord <- by_row(.d = dates, "UCVrPiUtl29kULN2HIAm244Q", ..f = get_videos, .to = "videos_info")
videos_nicki <- by_row(.d = dates, "UCaum3Yzdl3TbBt8YUeUGZLQ", ..f = get_videos, .to = "videos_info")
videos_meghan <- by_row(.d = dates, "UCf3cbfAXgPFL6OywH7JwOzA", ..f = get_videos, .to = "videos_info")
videos_selena <- by_row(.d = dates, "UCjK8ORC71kwyj1DWFwril_A", ..f = get_videos, .to = "videos_info")
videos_ellie <- by_row(.d = dates, "UCvu362oukLMN1miydXcLxGg", ..f = get_videos, .to = "videos_info")
videos_toveLo <- by_row(.d = dates, "UC0sVahwZgKFHjOBaxvm-a7Q", ..f = get_videos, .to = "videos_info")
videos_sia <- by_row(.d = dates, "UCmKdSrwf1e8coqAzUsrVHZw", ..f = get_videos, .to = "videos_info")
videos_carrie <- by_row(.d = dates, "UCKTgj8r-wp80wJgDxhc6jpA", ..f = get_videos, .to = "videos_info")
videos_alessia <- by_row(.d = dates, "UC1EwyHfJHEKnA7kKfcGhlIw", ..f = get_videos, .to = "videos_info")
videos_pink <- by_row(.d = dates, "UCXJDX1KK6t121Z9FLhu5o2A", ..f = get_videos, .to = "videos_info")
videos_jlo <- by_row(.d = dates, "UCx1f1u4XlFFr0YgqF3wB4lQ", ..f = get_videos, .to = "videos_info")
videos_celine <- by_row(.d = dates, "UCh6C5LG14uZKmwCgGxf-nDQ", ..f = get_videos, .to = "videos_info")
videos_mariah <- by_row(.d = dates, "UClS0wn3LPs9jdX_yt2g1k8w", ..f = get_videos, .to = "videos_info")
```


<h2>**Passo 3: pegar as estatísticas de cada vídeo do canal**</h2>

Precisamos das estatísticas dos vídeos, para isso utilizei a função get_videos_stats() disponível em <> que recebe um dataframe de uma linha contendo uma coluna $video_id e, usando a função tuber::get_stats(), faz o scrape das estatísticas do vídeo. 

```{r, eval=F}
#pegando estatísticas dos vídeos
get_videos_stats <- function(df_row) {
  get_stats(video_id = df_row$video_id)
}

```

Hora de montar os datasets. Cada elemento da coluna video_info contém um dataframe com as informações dos vídeos de um determinado ano. Utilizando a função dplyr::bind_rows(), juntamos esses dataframes em um só. Selecionamentos apenas as colunas de nosso interesse: title, publishedAt e video_id. Por fim, utilizamos os id’s para baixar as estatítisca de cada vídeo usando a função get_videos_stats(). As estatísticas são salvas na coluna $vídeos_stats do objeto dados. 

```{r, eval=F}
dados_gaga <- bind_rows(videos_gaga$videos_info) %>% 
  select(title, publishedAt, video_id) %>%
  by_row(..f = get_videos_stats, .to = "videos_stats")

```


```{r, eval=F, echo=F}
#pegando informações de todos os vídeos dos canais das cantoras
dados_gaga <- bind_rows(videos_gaga$videos_info) %>% 
  select(title, publishedAt, video_id) %>%
  by_row(..f = get_videos_stats, .to = "videos_stats")

dados_beyonce <- bind_rows(videos_beyonce$videos_info) %>% 
  select(title, publishedAt, video_id) %>%
  by_row(..f = get_videos_stats, .to = "videos_stats")

dados_rihanna <- bind_rows(videos_rihanna$videos_info) %>% 
  select(title, publishedAt, video_id) %>%
  by_row(..f = get_videos_stats, .to = "videos_stats")

dados_katty <- bind_rows(videos_katyPerry$videos_info) %>% 
  select(title, publishedAt, video_id) %>%
  by_row(..f = get_videos_stats, .to = "videos_stats")

dados_britney <- bind_rows(videos_britney$videos_info) %>% 
  select(title, publishedAt, video_id) %>%
  by_row(..f = get_videos_stats, .to = "videos_stats")

dados_madonna <- bind_rows(videos_madonna$videos_info) %>% 
  select(title, publishedAt, video_id) %>%
  by_row(..f = get_videos_stats, .to = "videos_stats")

dados_adele <- bind_rows(videos_adele$videos_info) %>% 
  select(title, publishedAt, video_id) %>%
  by_row(..f = get_videos_stats, .to = "videos_stats")

dados_taylor <- bind_rows(videos_taylor$videos_info) %>% 
  select(title, publishedAt, video_id) %>%
  by_row(..f = get_videos_stats, .to = "videos_stats")

dados_demi <- bind_rows(videos_demi$videos_info) %>% 
  select(title, publishedAt, video_id) %>%
  by_row(..f = get_videos_stats, .to = "videos_stats")

dados_ariana <- bind_rows(videos_ariana$videos_info) %>% 
  select(title, publishedAt, video_id) %>%
  by_row(..f = get_videos_stats, .to = "videos_stats")

dados_iggy <- bind_rows(videos_iggy$videos_info) %>% 
  select(title, publishedAt, video_id) %>%
  by_row(..f = get_videos_stats, .to = "videos_stats")

dados_miley <- bind_rows(videos_miley$videos_info) %>% 
  select(title, publishedAt, video_id) %>%
  by_row(..f = get_videos_stats, .to = "videos_stats")

dados_lord <- bind_rows(videos_lord$videos_info) %>% 
  select(title, publishedAt, video_id) %>%
  by_row(..f = get_videos_stats, .to = "videos_stats")

dados_nicki <- bind_rows(videos_nicki$videos_info) %>% 
  select(title, publishedAt, video_id) %>%
  by_row(..f = get_videos_stats, .to = "videos_stats")

dados_meghan <- bind_rows(videos_meghan$videos_info) %>% 
  select(title, publishedAt, video_id) %>%
  by_row(..f = get_videos_stats, .to = "videos_stats")

dados_selena <- bind_rows(videos_selena$videos_info) %>% 
  select(title, publishedAt, video_id) %>%
  by_row(..f = get_videos_stats, .to = "videos_stats")

dados_selena <- bind_rows(videos_selena$videos_info) %>% 
  select(title, publishedAt, video_id) %>%
  by_row(..f = get_videos_stats, .to = "videos_stats")

dados_ellie <- bind_rows(videos_ellie$videos_info) %>% 
  select(title, publishedAt, video_id) %>%
  by_row(..f = get_videos_stats, .to = "videos_stats")

dados_tovelo <- bind_rows(videos_toveLo$videos_info) %>% 
  select(title, publishedAt, video_id) %>%
  by_row(..f = get_videos_stats, .to = "videos_stats")

dados_sia <- bind_rows(videos_sia$videos_info) %>% 
  select(title, publishedAt, video_id) %>%
  by_row(..f = get_videos_stats, .to = "videos_stats")

dados_carrie <- bind_rows(videos_carrie$videos_info) %>% 
  select(title, publishedAt, video_id) %>%
  by_row(..f = get_videos_stats, .to = "videos_stats")

dados_alesia <- bind_rows(videos_alessia$videos_info) %>% 
  select(title, publishedAt, video_id) %>%
  by_row(..f = get_videos_stats, .to = "videos_stats")

dados_pink <- bind_rows(videos_pink$videos_info) %>% 
  select(title, publishedAt, video_id) %>%
  by_row(..f = get_videos_stats, .to = "videos_stats")

dados_jlo <- bind_rows(videos_jlo$videos_info) %>% 
  select(title, publishedAt, video_id) %>%
  by_row(..f = get_videos_stats, .to = "videos_stats")

dados_celine <- bind_rows(videos_celine$videos_info) %>% 
  select(title, publishedAt, video_id) %>%
  by_row(..f = get_videos_stats, .to = "videos_stats")

dados_mariah <- bind_rows(videos_mariah$videos_info) %>% 
  select(title, publishedAt, video_id) %>%
  by_row(..f = get_videos_stats, .to = "videos_stats")

videos_stats <- function(data, name){
   data %>% 
   mutate(views = map(videos_stats, .f = 'viewCount')) %>% 
   unnest(views )%>% 
   mutate(views = as.numeric(views),
           publishedAt = as_date(publishedAt),
           Nome = name)
  
}

#pegando estatisticas dos videos de cada cantora 
videos_stats_LadyGaga <- videos_stats(dados_gaga, "Lady Gaga")
videos_stats_Beyonce <- videos_stats(dados_beyonce, "Beyonce")
videos_stats_Rihanna <- videos_stats(dados_rihanna, "Rihanna")
videos_stats_KatyPerry <- videos_stats(dados_katty, "Katty Perry")
videos_stats_BritneySpears <- videos_stats(dados_britney, "Briney Spears")
videos_stats_Madonna <- videos_stats(dados_madonna, "Madonna")
videos_stats_Adele <- videos_stats(dados_adele, "Adele")
videos_stats_Taylor <- videos_stats(dados_taylor, "Taylor Swift")
videos_stats_Ariana <- videos_stats(dados_ariana, "Ariana Grande")
videos_stats_Iggy <- videos_stats(dados_iggy, "Iggy Azalea")
videos_stats_Miley <- videos_stats(dados_miley, "Miley Cyrus")
videos_stats_Lord <- videos_stats(dados_lord, "Lord")
videos_stats_Nicki <- videos_stats(dados_nicki, "Nicki Minaj")
videos_stats_Meghan <- videos_stats(dados_meghan, "Meghan Trainor")
videos_stats_Selana <- videos_stats(dados_selena, "Selena Gomez")
videos_stats_Ellie <- videos_stats(dados_ellie, "Ellie Goulding")
videos_stats_ToveLo <- videos_stats(dados_tovelo, "Tove Lo")
videos_stats_Sia <- videos_stats(dados_sia, "Sia")
videos_stats_Carrie <- videos_stats(dados_carrie, "Carrie Underwood")
videos_stats_Alessia <- videos_stats(dados_alesia, "Alessia Cara")
videos_stats_Pink <- videos_stats(dados_pink, "Pink")
videos_stats_JLo <- videos_stats(dados_jlo, "Jennifer Lopez")
videos_stats_Celine <- videos_stats(dados_celine, "Celine Dion")
videos_stats_Mariah <- videos_stats(dados_mariah, "Mariah Carey")

#montando dataset com as estatísticas de todos os vídeos
videos_stats_DivasPop <- rbind(
          videos_stats_LadyGaga, 
          videos_stats_Beyonce, 
          videos_stats_Rihanna,
          videos_stats_KatyPerry,
          videos_stats_BritneySpears,
          videos_stats_Madonna,
          videos_stats_Adele,
          videos_stats_Taylor,
          videos_stats_Ariana,
          videos_stats_Iggy, 
          videos_stats_Miley,
          videos_stats_Lord,
          videos_stats_Nicki,
          videos_stats_Meghan,
          videos_stats_Selana,
          videos_stats_Ellie,
          videos_stats_ToveLo, 
          videos_stats_Sia, 
          videos_stats_Carrie,
          videos_stats_Alessia,
          videos_stats_Pink,
          videos_stats_JLo,
          videos_stats_Celine, 
          videos_stats_Mariah
        )

#divas_pop <- videos_stats_DivasPop %>%
#  select(Nome, title, publishedAt, video_id, views)
#write.csv(divas_pop, "divas_pop.csv", row.names = F)
#write.csv(resume_divas_pop, "info_videos_geral.csv", row.names = F)


```

<h2>**Passo 4: pegar as estatísticas do canal**</h2>
Para essa etapa, vamos precisar implementar 4 funções que pertencem ao pacote tuber, porém estão disponíveis separadamente. Para mais informações, acesse: https://www.rdocumentation.org/packages/tuber/versions/0.7.0/

Primeiro iremos precisar que verifica se o nosso token de acesso é válido. Utilizei a biblioteca httr para requisições HTTP.
```{r, eval=F}
#channel info
library(httr) # funções de requisições http

yt_check_token <- function() {
	app_token = getOption('google_token')
    if (is.null(app_token)) stop("Please get a token using yt_oauth().\n")

}
```

A função tuber_GET faz a requisição GET a aplicação YouTube e retorna uma lista com a resposta da consulta.
```{r, eval=F}
tuber_GET <- function(path, query, ...) {

	yt_check_token()

	req <- GET("https://www.googleapis.com", path=paste0("youtube/v3/", path), query=query, config(token = getOption("google_token")), ...)
	
	tuber_check(req)
	res <- content(req)
	
	res
	
}

```

A função tuber_check solicita a confirmação da resposta da requisição feita na função anterior, em caso de falha uma mensagem de erro é exibida.

```{r, eval=F}
tuber_check <- function(req) {

  if (req$status_code < 400) return(invisible())

  stop("HTTP failure: ", req$status_code, "\n", call. = FALSE)
} 

```

Por fim, temos a função que retorna as informações referente ao canal. O parâmentro principal é o id do canal. O escopo da função é o seguinte, verifica-se se o id é um id válido, em caso positivo a requisição a aplicação do YouTube é feita. A resposta é uma lista contendo as informações do canal. Escolhemos as informações que necessitamos, título do canal, números de views, de comentários, de inscritos e de vídeos, e armazenamos em um dataframe. 
```{r, eval=F}
get_channel_stats <- function (channel_id = NULL, ...) {

	if (!is.character(channel_id)) stop("Must specify a channel ID.")
	
	querylist <- list(part = "statistics,snippet", id = channel_id)
    
    raw_res  <- tuber_GET("channels", querylist, ...)

    if (length(raw_res$items) ==0) { 
    	cat("No channel stats available. Likely cause: Incorrect channel_id. \n")
    	return(list())
    }

    res  <- raw_res$items[[1]] 
    res1 <- res$statistics
    res2 <- res$snippet
 	
	res <- tibble(title = as.factor(res2$title),
             nViews = as.numeric(res1$viewCount),
             nComments = as.numeric(res1$commentCount),
             nSubscribers = as.numeric(res1$subscriberCount),
             nVideos = as.numeric(res1$videoCount))

}
```

Com a configuração necessária para capturar as estatísticas referentes aos canais das cantoras, vamos utilizar as funções descritas acima.


```{r, eval=F, echo=F}

channels_ids <- c("UC07Kxew-cMIaykMOkzqHtBQ", # LadyGaga_VEVO
                  "UC9zX2xZIJ4cnwRsgBpHGvMg", # Beyonce_VEVO
                  "UC2xskkQVFEpLcGFnNSLQY0A", # Rihanna_VEVO
                  "UC-8Q-hLdECwQmaWNwXitYDw", # KatyPerry_VEVO
                  "UCZijND2e2tPp2AQL8Go2YSg", # BritneySpears_VEVO
                  "UCmQmc-Y4N9btVMUS1BfnyDw", # Madonna_VEVO
                  "UComP_epzeKzvBX156r6pm1Q", # Adele_VEVO
                  "UCANLZYMidaCbLQFWXBC95Jg", # TaylorSwift_VEVO
                  "UC0VOyT2OCBKdQhF3BAbZ-1g", # ArianaGrande_VEVO
                  "UCcdOEjqjiVAnUtEFZIRTlHg", # IggyAzalea_VEVO
                  "UCdI8evszfZvyAl2UVCypkTA", # MileyCyrus_VEVO
                  "UCVrPiUtl29kULN2HIAm244Q", # Lord_VEVO
                  "UCaum3Yzdl3TbBt8YUeUGZLQ", # NickiMinaj_VEVO
                  "UCf3cbfAXgPFL6OywH7JwOzA", # MeghanTrainor_VEVO
                  "UCjK8ORC71kwyj1DWFwril_A", # SelenaGomez_VEVO
                  "UCvu362oukLMN1miydXcLxGg", # EllieGoulding_VEVO
                  "UC0sVahwZgKFHjOBaxvm-a7Q", # ToveLo_VEVO
                  "UCmKdSrwf1e8coqAzUsrVHZw", # Sia_VEVO
                  "UCKTgj8r-wp80wJgDxhc6jpA", # CarrieUnderwood_VEVO
                  "UC1EwyHfJHEKnA7kKfcGhlIw", # AlessiaCara_VEVO
                  "UCXJDX1KK6t121Z9FLhu5o2A", # Pink_VEVO
                  "UCx1f1u4XlFFr0YgqF3wB4lQ", # JenniferLopez_VEVO
                  "UCh6C5LG14uZKmwCgGxf-nDQ", # CelineDion_VEVO
                  "UClS0wn3LPs9jdX_yt2g1k8w"  # MariahCarrey_VEVO
                  )

```

Criamos um dataset com as informações do canal da Lady Gaga.

```{r, eval=F}
ladyGaga_info_channel <- channel_info_f("UC07Kxew-cMIaykMOkzqHtBQ"), # LadyGaga_VEVO
                      
```

```{r, eval=F, echo=F}
#criando dataset com as informações dos canais de todas as cantoras
channels_info_geral <- rbind(
                      channel_info_f("UC07Kxew-cMIaykMOkzqHtBQ"), # LadyGaga_VEVO
                      channel_info_f("UC9zX2xZIJ4cnwRsgBpHGvMg"), # Beyonce_VEVO
                      channel_info_f("UC2xskkQVFEpLcGFnNSLQY0A"), # Rihanna_VEVO
                      channel_info_f("UC-8Q-hLdECwQmaWNwXitYDw"), # KatyPerry_VEVO
                      channel_info_f("UCZijND2e2tPp2AQL8Go2YSg"), # BritneySpears_VEVO
                      channel_info_f("UCmQmc-Y4N9btVMUS1BfnyDw"), # Madonna_VEVO
                      channel_info_f("UComP_epzeKzvBX156r6pm1Q"), # Adele_VEVO
                      channel_info_f("UCANLZYMidaCbLQFWXBC95Jg"), # TaylorSwift_VEVO
                      channel_info_f("UC0VOyT2OCBKdQhF3BAbZ-1g"), # ArianaGrande_VEVO
                      channel_info_f("UCcdOEjqjiVAnUtEFZIRTlHg"), # IggyAzalea_VEVO
                      channel_info_f("UCdI8evszfZvyAl2UVCypkTA"), # MileyCyrus_VEVO
                      channel_info_f("UCVrPiUtl29kULN2HIAm244Q"), # Lord_VEVO
                      channel_info_f("UCaum3Yzdl3TbBt8YUeUGZLQ"), # NickiMinaj_VEVO
                      channel_info_f("UCf3cbfAXgPFL6OywH7JwOzA"), # MeghanTrainor_VEVO
                      channel_info_f("UCjK8ORC71kwyj1DWFwril_A"), # SelenaGomez_VEVO
                      channel_info_f("UCvu362oukLMN1miydXcLxGg"), # EllieGoulding_VEVO
                      channel_info_f("UC0sVahwZgKFHjOBaxvm-a7Q"), # ToveLo_VEVO
                      channel_info_f("UCmKdSrwf1e8coqAzUsrVHZw"), # Sia_VEVO
                      channel_info_f("UCKTgj8r-wp80wJgDxhc6jpA"), # CarrieUnderwood_VEVO
                      channel_info_f("UC1EwyHfJHEKnA7kKfcGhlIw"), # AlessiaCara_VEVO
                      channel_info_f("UCXJDX1KK6t121Z9FLhu5o2A"), # Pink_VEVO
                      channel_info_f("UCx1f1u4XlFFr0YgqF3wB4lQ"), # JenniferLopez_VEVO
                      channel_info_f("UCh6C5LG14uZKmwCgGxf-nDQ"), # CelineDion_VEVO
                      channel_info_f("UClS0wn3LPs9jdX_yt2g1k8w")  # MariahCarrey_VEVO
                  )

#ordenando dataframe
channels_info_geral$title <- factor(channels_info_geral$title, levels = unique(channels_info_geral$title)[order(channels_info_geral$nViews, decreasing = TRUE)])

# exportando dataframe
#write.csv(channels_info_geral, "info_channels_geral.csv", row.names = F)
```

```{r, echo=F, message=F, warning=F}
#recebendo dados
info_geral_videos <- read.csv("dados/info_videos_geral.csv")
info_geral_channels <- read.csv("dados/info_channels_geral.csv")
listas <- read.csv("dados/listas.csv")

```

Agora que todas as ferramentas para a coleta dos dados estão prontas, vamos utilizá-las para montar nossos dataset com os dados das maiores cantoras pop do YouTube. Ao analisar as listas da Billboard e da Forbes, selecionei as cantoras que mais apareceram e realizei o processo descrito acima para todas essas cantoras, coletei os dados de seus canais e de seus respectivos vídeos no YouTube, e montei dois datasets com essas informações. 

```{r, message=F, warning=F}
# informações sobre os canais
summary(info_geral_channels)

# informações sobre os vídeos
summary(info_geral_videos)
```

Finalmente concluímos o processo de captura dos dados, montamos e organizamos os dados, agora é a hora da análise propriamente dita. Vamos lá.

<h2>**Passo 5: As hipóteses**</h2>

<h4>**Hipótese I:** *usando o YouTube para confirmar os rankings da Billboard e Forbes*</h4>
Muitas pessoas não confiam nos rankins divulgados pelas revistas, acreditam que é uma colocação arquitetada pela indústria da música e empresários, pensando nisso resolvi utilizar os dados do YouTube para tentar aumentar a confiança nessas revistas ou diminuí-la. Irei verificar se os rankings anuais se comparam com os da Billboard e Forbes. Para isso, irei comparar os anos de 2014, 2015 e 2016 (que são os anos em que a Billboard começou a lançar o ranking das artistas mais populares do ano).

No gráfico abaixo, podemos ver o comportamento/mudanças de um ranking para o outro, segundo os dados o YouTube só da match com o ranking da Forbes em 20% casos, já o da Billboard em 60% ocorrências.

```{r, message=F, warning=F,fig.width=10, fig.height=5}
#funcao que filtra os dados pelo ano e retorna as 10 maiores cantoras em numero de views
get_top_10 <- function(data, year){
  res <- data %>%
    filter(ano == year)
}

info_2014 <- get_top_10(listas, 2014)

#plot 2014

plot_ly(info_2014, y = ~X, x = ~ano_lista, type = 'scatter', color = info_2014$nome, mode = 'line+markers', 
        hoverinfo = 'text',
        text = ~paste('Diva: ', info_2014$nome, 
                      '</br> Ranking: ', info_2014$ranking,
                      '</br> nViews: ', info_2014$nViews)) %>%
  layout(title = "2014: Billboard, Forbes e Youtube ", 
         xaxis = list(title=""),
         yaxis = list(title="Ranking"))


```

As comparações referentes a 2015 se mantêm constante em relação a 2014, sem muitos acertos/erros entre os rankings.
```{r, message=F, warning=F,fig.width=10, fig.height=5, echo=F}
info_2015 <- get_top_10(listas, 2015)

#plot 2015

plot_ly(info_2015, y = ~X, x = ~ano_lista, type = 'scatter', color = info_2015$nome, mode = 'line+markers', 
        hoverinfo = 'text',
        text = ~paste('Diva: ', info_2015$nome, 
                      '</br> Ranking: ', info_2015$ranking,
                      '</br> nViews: ', info_2015$nViews)) %>%
  layout(title = "2015: Billboard, Forbes e Youtube ", 
         xaxis = list(title=""),
         yaxis = list(title="Ranking"))


```

Em 2016 o cenário se altera um pouco, para mais acertos em relação ao YouTube e os outros. YouTube e Forbes 40% de acerto, YouTube e Billboard 70% de acerto.
```{r, message=F, warning=F,fig.width=10, fig.height=5, echo=F}
info_2016 <- get_top_10(listas, 2016)

#plot 2016

plot_ly(info_2015, y = ~X, x = ~as.factor(ano_lista), type = 'scatter', color = info_2016$nome, mode = 'line+markers', 
        hoverinfo = 'text',
        text = ~paste('Diva: ', info_2016$nome, 
                      '</br> Ranking: ', info_2016$ranking,
                      '</br> nViews: ', info_2016$nViews)) %>%
  layout(title = "2016: Billboard, Forbes e Youtube ", 
         xaxis = list(title=""),
         yaxis = list(title="Ranking"))


```

Analisando os três cenários descritos acima, cheguei a conclusão que ser a artitas que mais fatura durante o ano (no caso da Forbes), não implica dizer que ela será a mais popular no YouTube , já os resultados referentes a Billboard vemos que se assemelham bastante com os do YouTube. Então, o ranking da Billboard se parece mais com os do YouTube, diferente da Forbes.

<h4>**Hipótese II:** *qual a maior diva em número de visualizações?*</h4>
	
<h4>**Hipótese III:** *sabemos que o lançamento dos álbuns reflete um aumento nos seus views e a partir desse evento, podemos dizer qual cantora teve o álbum mais badalado do ano.*</h4>

```{r, eval=F}
plot_nViewsYouTube <- plot_ly(channels_info_geral, 
        x = ~title, 
        y = ~nViews, 
        type = "bar", 
        color = ~title) %>%
  layout(title = "Numero de Views no YouTube - 2008 até 2017",
         showlegend = FALSE,
         xaxis = list(title="Divas", tickangle = 45),
         yaxis = list(title="nº views"))
```


```{r, eval=F}
resume_divas_pop <- videos_stats_DivasPop %>%
  select(Nome, publishedAt, views) %>%
  unnest(views) %>% 
  mutate(views = as.numeric(views),
         ano =  as.numeric( format( as.Date( publishedAt, origin='1900-1-1'), '%Y')),
         publishedAt = as_date(publishedAt),
         Nome = as.factor(Nome),
         likes = map(videos_stats, .f = 'likeCount'),
         dislikes = map(videos_stats, .f = 'dislikeCount')) %>% 
  group_by(Nome, ano) %>%
  summarise(total_views = sum(views)) %>%
  mutate(ano = as.character(ano))

```
Numero de views divido por numero de inscritos

```{r, eval=F}
#visualizações
divas_line_chart  <- plot_ly(resume_divas_pop , x = ~ano, y = ~total_views, name = 'Nome', type = 'scatter', color = resume_divas_pop$Nome, mode = 'lines+markers', text = paste(resume_divas_pop$Nome))  %>%
  layout(title = "Resumo Divas Pop - Nº views no YouTube por Ano", 
         xaxis = list(title="Ano"),
         yaxis = list(title="Nº de Views"))

divas_line_chart

divas_bouble_chart <-plot_ly(resume_divas_pop, x = ~ano, y = ~total_views, size= ~total_views, type = 'scatter', color = resume_divas_pop$Nome, mode = 'markers', text = paste(resume_divas_pop$Nome))  %>%
  layout(title = "Resumo Divas Pop - Nº views no YouTube por Ano", 
         xaxis = list(title="Ano"),
         yaxis = list(title="Nº de Views"))

divas_bouble_chart
```



